---
title: "Revisión papers suelo"
author: "Pamela E. Pairo"
lang: es
description: |
  CCA
format:
  html:
    theme: flatly
    code-fold: show
    code-tools: true
    toc: true
    toc-location: left
---

## Carga de base de datos

Referencias Ecorregiones: 

3  A.  PUNA Y/O ALTOS ANDES
4= Cuyo; Altos Andes;  
5= Puna,  Monte y Altos Andes ; 
6= Puna;  16= Altos Andes; 
11= Puna,  Monte y Altos Andes. Páramo, Yungas, 
9= Puna,  Monte y Altos Andres; 
12=  Puna, Páramo, Yungas y Chaco; 
13= Puna, Monte, Patagonia Extraandina y Altos Andes; 

2  B.   MESOPOTAMIA Y /O CHACO
14= Chaco, Esteros del Iberá, Campos y 10; 10 Bosque Atlántico; 
8= Bosque Atlántico, Campos  y malezles, ;  
11 Selva
20= Chaco+ Pampa; 
19= Chaco+ Espinal; 
8 Chaco, 
3= Chaco; 
7= Espinal; 
15= Chaco, Humedal; 

1  C.  PAMPA
1= Pampa; 17= Todas; 

4  D.   PATAGONIA
2= Estepa Patagónica; 
18= Estepa Patagónica+ Espinal; 
21= Pampa+Estepa Patagónica, 


Referencias Afiliación 1 Autor: 

1      B   2= Universidad Nacional- CONICET; 6= Universidad Nacional- CONICET; 7= Universidad Nacional; 8= Universidad Internacional; 9= Universidad Privada; 13= CIC; 14= Universidad Nacional- CONICET-Administración de Parques Nacionales (APN); 15= Universidad Nacional- UNESCO; 16= Universidad Nacional + Internacional; 17= Universidad Nacional + Universidad Privada Nacional; 18=  Universidad Nacional- CONICET- CIC; 19= Universidad Nacional + Institución Privada ESTATAL; 

2       A   1= CONICET; 

3       D   21= Universidad Nacional- INTA
4       C   3= INTA; 4= CONICET- INTA; 
5       E   10=Institución Estatal, 11=  Institución Privada; 12= Institución Federal de investigación Internacional; 20= Institución Estatal + CONICET; 

Integrated:
No anova (Contraste de medias) y Multivariados 1               
Prueba de medias.
Análisis de diferencias.
Comparación de grupos.
Evaluación de varianzas.
Prueba de varianzas.
Estudio de medias.
Análisis de medias.
Comparación de promedios.
Prueba de comparación de grupos).                                          Means Test
Comparison of Means
Variance Analysis
Group Mean Analysis
Difference Test
Multigroup Analysis
F-Test (used in the context of ANOVA)
Multigroup Mean Comparison
Factorial Analysis
Variability Test

Q1: Q con todos los parámetros ponderados de la misma manera desde a hasta h

Q2: con los parámetros  f y g al cuadrado, es decir, ponderados

## Referencias de columnas

a. Plant factor affected besides production	
b. Physicochemical Indexes and or indicators mentioned in the Results of the article paragraph	
c. Physicochemical Indexes and or indicators mentioned in the Conclusions of the article paragraph	
d. Physicochemical Indexes and or indicators mentioned in all the sections, including Title, Bibliography, and References	
"e.Integrated statistical análysis:  Not only ANOVA and inlcudin Multivariate and regression analysis.

b+c+d

f. Indexes and or indicators mentioned in all the sections of the article paragraphs include Biological ones in the study mentioned by the considered article.	
g. Indexes and or indicators mentioned in all the sections of the article paragraphs include Biological and or those that consider Endemic knowledge in the study mentioned by the considered article.
h. Papers that have women as first authors.
i. First author affiliation.
j. Ecoregion where the study mentioned in the article was made.		
k. Publishing year.
Q1 Quality Index (Qi) Ci (real values of each parameter observed)/ ci* (permitted value for each parameter observed). Parámeters from a to k pondered in the same way.	
Q2 Quality Index (Qi) Ci (real values of each parameter observed)/ ci* (permitted value for each parameter observed). Parámeters from a to k pondered in different way (f y g square).

```{r}
knitr::opts_chunk$set(echo = TRUE)
knitr::opts_chunk$set(message = FALSE)
knitr::opts_chunk$set(warning = FALSE)
library(ggplot2)
library(FactoMineR)
library(factoextra)
library(readxl)
library(tidyverse)
```



```{r}

df <- read_excel("suelo_1.xlsx")# carga de la base de datos
glimpse(df)
```
```{r}
names <- c(5:9,1, 11, 12, 13)
df[,names] <- lapply(df[,names] , factor)
```

```{r}
glimpse(df)
```
Chequeando que no hayan categorias con un único dato.

```{r}
count(df, E) %>% arrange(n)
```

```{r}
eco <- count(df, J) %>% arrange(n)
```

```{r}
# Barplot

ggplot(eco, aes(x=J, y=n)) + 
  geom_bar( stat = "identity")+
  scale_x_discrete(labels = c("1" = "Pampa", "2" = "Mesopotamia-Chaco", "3" = "Puna", "4"= "Patagonia")) +
  ggtitle("")+labs(x = NULL, y = "Number of papers") +
  theme_classic()
```

```{r}
count(df, I)%>% arrange(n)
```

```{r}
#Me quedo unicamente con las variables categóricas
df_cat <-df %>% 
      select(is.factor)
```

```{r}
levels(df$I)
```
## Análisis de correspondencia

```{r}
admin.mca <- MCA(df_cat, graph = FALSE)# analisis correspondencia múltiple
summary(admin.mca)
```
Debajo se muestra el screeplot con todas las variables incluidas

```{r}
fviz_screeplot(admin.mca, addlabels = TRUE, main= "")+ theme_classic()
```

El gráfico de abajo muestra la contribución de las variables originales sobre la primer componente del ACM.

```{r}
# Análisis de contribución de variables a dimensión 1
fviz_contrib(admin.mca,choice="var",axes=1, fill="royalblue",color ="black",ggtheme = theme_classic(), top=10)+
  ggtitle("")
```

```{r}
fviz_mca_biplot( admin.mca ,
                 repel  = TRUE) + 
  labs(title='Biplot Análisis de correspondencias Múltiple')
```
```{r}
fviz_mca_biplot( admin.mca , repel  =TRUE, col.ind="cos2",invisible="quali") + labs(title='Biplot Análisis de correspondencias Múltiple')
```


### Sacando la varible `Ecorregión`

```{r}
df2 <- df |>  select(-c("J")) |>  
      select(is.factor)
df2
```
```{r}
admin.mca.ec <- MCA(df2, graph = FALSE)
```

```{r}

fviz_mca_biplot( admin.mca.ec ,
                 repel  =TRUE, label= "var") + 
  labs(title='Biplot Análisis de correspondencias Múltiple sin Ecorregión')
```

```{r}
fviz_contrib(admin.mca.ec,choice="var",axes=1, fill="royalblue",color ="black", ggtheme = theme_classic(), top=10)+
  ggtitle("")
```

```{r}
fviz_screeplot(admin.mca.ec, addlabels = TRUE, main="")+theme_classic()
```

```{r}
# Definir la cantidad de categorías y generar una paleta de colores
num_categorias <- length(unique(df$J))
colores <- colorRampPalette(c("blue", "green", "red", "black"))(num_categorias)
# Asignar colores a las observaciones basándose en la variable de categoría
colores_observaciones <- colores[as.numeric(df$J)]

biplot_colores <- fviz_mca_biplot(admin.mca.ec, 
                                  repel  =TRUE,
                                  col.ind = colores_observaciones)
biplot_colores

```

```{r}
# Eliminar filas con valores faltantes en la columna "Anio"
df <- na.omit(df)

# Convertir la columna "Anio" en factor
grp <- as.factor(df[["H"]])

fviz_mca_biplot(admin.mca.ec, label="var", col.var ="blue",
   habillage=grp, addEllipses=TRUE, ellipse.level=0.8)+
  ggtitle("")
```

```{r}
grp <- as.factor(df[["I"]])

fviz_mca_biplot(admin.mca.ec, label="var", col.var ="blue",
   habillage=grp, addEllipses=TRUE, ellipse.level=0.7)+
  ggtitle("")
```

### Sacando la varible `Afiliación_1_autor` y `Ecorregión`

```{r}
df3 <- df |>  select(-c("I", "J")) |>  
      select(is.factor)
```

```{r}
admin.mca.af1 <- MCA(df3, graph = FALSE)
```

```{r label= "biplot final"}

fviz_mca_biplot( admin.mca.af1 ,
                repel  =TRUE,
                arrows= c(FALSE, TRUE),alpha.ind = 0.4, shape.var = 15,    
                label= c("var"), max.overlaps= 8) + 
  labs(title='')
```

```{r}
fviz_screeplot(admin.mca.af1, addlabels = TRUE, main="")+ theme_classic()
```

```{r}
fviz_contrib(admin.mca.af1,choice="var",axes=1, fill="royalblue",color ="black", top=10)+ ggtitle("")+ theme_classic()
```

```{r}

grp <- as.factor(df[["H"]])

fviz_mca_biplot(admin.mca.af1, label="var", col.var ="blue",
   habillage=grp, addEllipses=TRUE, ellipse.level=0.8)+ ggtitle("")
```

```{r}

grp <- as.factor(df[["I"]])

fviz_mca_biplot(admin.mca.af1, label="var", col.var ="blue",
   habillage=grp, addEllipses=TRUE, ellipse.level=0.8)
```

## Sacando los papers 2020

```{r}
df_sin2020 <- df_cat |> filter(K != 2020)
```

```{r}
admin.mca.s2020 <- MCA(df_sin2020, graph = FALSE)
```

```{r}

fviz_mca_biplot( admin.mca.s2020 ,
                 repel  =TRUE, label= "var") + 
  labs(title='')
```

```{r}
fviz_contrib(admin.mca.s2020,choice="var",axes=1, fill="royalblue",color ="black", top=10)+ggtitle("")+ theme_classic()
```